【裁判字號】    97,訴,372
【裁判日期】    970229
【裁判案由】    偽證
【裁判全文】
臺灣彰化地方法院刑事判決               97年度訴字第372號
公  訴  人  臺灣彰化地方法院檢察署檢察官
被      告  甲○○
                    （另案於臺灣臺中監獄執行中）
上列被告因偽證案件，經檢察官提起公訴（96年度偵字第11055
號），被告於本院準備程序中自白犯罪，本院認有刑事訴訟法第
273 條之1 第1 項之情形，合議裁定由受命法官獨任進行簡式審
判程序，茲審理判決如下：
    主  文
甲○○證人，於公署審判及檢察官偵查時，於案情有重要關係之
事項，供前具結，而為虛偽陳述，累犯，處有期徒刑陸月。
    事實及理由
一、犯罪事實部分：甲○○前於民國（下同）91年間，因違反槍
    砲彈藥刀械管制條例案件，經本院於92年10月22日以92年度
    訴字第891 號判決判處有期徒刑6 月，如易科罰金，以銀元
    300 元折算1 日，併科罰金30000 元，如易服勞役，以銀元
    300 元折算1 日確定，甫於92年11月20日易科罰金執行完畢
    。詎猶不知悔改，其於93年6 、7 月間某日，帶黃睦順（業
    經臺灣彰化地方法院以93年度訴字1755號判處有期徒刑1 年
    6 月，併科罰金新臺幣（下同）5 萬元，再經臺灣高等法院
    臺中分院及最高法院判決上訴駁回確定，且於95年4 月11日
    死亡）前往彰化縣鹿港鎮某處，以6 萬元之價格向乙○○（
    乙○○販賣槍彈部分業經臺灣彰化地方法院94年度訴字第
    1257 號 判決、臺灣高等法院臺中分院96年度上訴字第739
    號判決有期徒刑5 年4 月，併科罰金8 萬元）購買仿SIG
    SAUER 廠P220型半自動手槍製造之玩具手槍且換裝土造金屬
    槍機及土造金屬槍管而成之可發射子彈具有殺傷力之改造手
    槍1 枝及具殺傷力直徑8. 86mm 金屬彈頭之土造子彈1 顆，
    黃睦順並於同日，在上開彰化縣鹿港鎮某處，由甲○○處取
    得上開槍彈，詎甲○○明知其以此方式幫助乙○○出賣槍彈
    與黃睦順，竟仍意圖迴護乙○○，於94年2 月14日下午5 時
    54分許，在臺灣彰化地方法院檢察署偵查乙○○涉嫌槍砲彈
    藥刀械管制條例案件（即94年度他字第178 號），基於偽證
    之犯意，於以證人身分供前具結後，虛偽證稱：和黃睦順去
    鹿港找阿成吃飯，不是買槍云云，而對前案之案情有重要關
    係事項，為不實之證述，有影響該案偵查結果之虞。續於95
    年9 月22 日 上午9 時30分許，在臺灣彰化地方法院審理乙
    ○○涉嫌槍砲彈藥刀械管制條例案件（即94年度訴字第1257
    號），承前偽證之接續犯意，於以證人身分供前具結後，虛
    偽證稱：黃睦順沒有向乙○○買槍云云，而對前案之案情有
    重要關係事項，為不實之證述，有影響該案判決結果之虞。
    再於96年6 月5 日下午2 時30分許，在臺灣高等法院臺中分
    院審理乙○○涉嫌槍砲彈藥刀械管制條例案件（即96年度上
    訴字第739 號）時，承前偽證之接續犯意，於以證人身分供
    前具結後，虛偽證稱：黃睦順沒有向乙○○買槍云云，而對
    前案之案情有重要關係事項，為不實之證述，有影響該案判
    決結果之虞。嗣甲○○於其本案偽證案件之97年2 月15日本
    院準備程序及審理時，於上開其所虛偽證述之乙○○販賣槍
    彈案件尚未確定之前（現上訴最高法院中），自白前開偽證
    之犯行。
二、按除被告所犯為死刑、無期徒刑、最輕本刑為3 年以上有期
    徒刑之罪或高等法院管轄第1 審案件者外，於前條第1 項程
    序進行中，被告先就被訴事實為有罪之陳述時，審判長得告
    知被告簡式審判程序之旨，並聽取當事人、代理人、辯護人
    及輔佐人之意見後，裁定進行簡式審判程序；除簡式審判程
    序及簡易程序案件外，第1 審應行合議審判，刑事訴訟法第
    273 條之1 第1 項、第284 條之1 分別定有明文。本件被告
    甲○○所涉係死刑、無期徒刑、最輕本刑為3 年以上有期徒
    刑之罪或高等法院管轄第1 審案件以外之罪，並於本院行準
    備程序時就被訴事實為有罪之陳述，本院合議庭依前揭規定
    ，經評議結果，裁定改由受命法官獨任行簡式審判程序，先
    予敘明。
三、本案證據除增列被告甲○○於本院準備程序及審理時之自白
    外，其餘均引用如附件檢察官起訴書之記載。
四、論罪科刑部分：
  (一)核被告甲○○所為，係犯刑法第168 條之偽證罪。又刑法上
    之偽證罪所侵害之法益為國家之偵查、審判權，是以，偽證
    罪之罪數，應以訴訟之件數為準，亦即應以訴是否同一為斷
    ，是被告雖於同一偵查及審理案件中，先後3 次具結而為虛
    偽證述，仍應認僅成立偽證之一罪。
  (二)查被告甲○○前於91年間，因違反槍砲彈藥刀械管制條例案
    件，經本院於92年10月22日以92年度訴字第891 號判決判處
    有期徒刑6 月，如易科罰金，以銀元300 元折算1 日確定，
    甫於92年11月20日易科罰金執行完畢，有臺灣彰化地方法院
    檢察署刑案資料查註紀錄表、臺灣高等法院被告前案紀錄表
    各1 份在卷可考，其於5 年以內故意再犯本件有期徒刑以上
    之罪，應依刑法第47條第1 項之規定論以累犯，並加重其刑
    。再被告甲○○於所虛偽證述之乙○○販賣槍砲案件尚未確
    定之前，於本案97年2 月15日本院準備程序及審理時均自白
    有前揭偽證之犯行，爰依刑法第172 條之規定減輕其刑，且
    被告甲○○前依法分別有加重、減輕之事由，應依刑法第71
    條第1 項之規定（未修正）先加後減之。
  (三)爰審酌被告甲○○前有多次槍砲彈藥刀械管制條例之犯行，
    素行非佳，其幫助他人販賣槍枝本屬不該，竟為袒護乙○○
    而於執行審判職務之檢察官偵查及公署審判時，經具結後竟
    未盡其應為真實證言之義務，而就與案情有重要關係之事項
    ，於供前具結而多次為虛偽陳述之手段、對於司法公正性之
    危害非輕及其犯罪後坦承犯行，態度尚屬良好等一切情狀，
    量處如主文所示之刑，以示懲儆。
五、應適用之法條：
  (一)刑事訴訟法第273 條之1 第1 項、第299 條第1 項前段、第
    310 條之2 、第454 條第1 項、第2 項。
  (二)刑法第168 條、第172 條、第47條第1 項，判決如主文。
本案經檢察官張聖傳到庭執行職務。
中    華    民    國    97    年    2     月    29    日
                        刑事第二庭    法  官  黃齡玉
以上正本證明與原本無異。
如不服本判決，應於判決送達後10日內，向本院提出上訴書狀，
上訴書狀應「敘述具體上訴理由」，並按他造當事人之人數附繕
本。「切勿逕送上級法院」。
告訴人或被害人對於判決如有不服具備理由請求檢察官上訴者，
其上訴期間之計算係以檢察官收受判決正本之日期為準。
中    華    民    國    97    年    2     月    29    日
                                      書記官  施嘉玫
中華民國刑法第168條
（偽證罪）
於執行審判職務之公署審判時或於檢察官偵查時，證人、鑑定人
、通譯於案情有重要關係之事項，供前或供後具結，而為虛偽陳
述者，處7年以下有期徒刑。


司法院資訊處製作；財團法人民間司法改革基金會備份。
